【裁判字號】    92,訴,259
【裁判日期】    921231
【裁判案由】    違反槍砲彈藥刀械管制條例
【裁判全文】
臺灣臺東地方法院刑事判決                          九十二年度訴字第二五九號
    公  訴  人  臺灣臺東地方法院檢察署檢察官
    被      告  甲○○
右列被告因違反槍砲彈藥刀械管制條例案件，經檢察官提起公訴（九十二年度偵字第
二○九五號），因被告於準備程序進行中為有罪之陳述，本院合議庭裁定由受命法官
獨任進行簡式審判程序審理後，判決如左：
    主  文
甲○○未經許可，持有其他可發射子彈具有殺傷力之槍枝，處有期徒刑陸月，併科罰
金新臺幣參萬元，罰金如易服勞役，以新臺幣玖佰元即銀元參佰元折算壹日。扣案之
仿ＢＥＲＥＴＴＡ廠半自動手槍壹把（槍枝管制編號0000000000）及口徑
九ＭＭ制式子彈肆顆均沒收。
    事  實
一、甲○○明知未經許可不得持有可發射子彈具有殺傷力之改造手槍及子彈，竟於民
    國九十二年七、八月間某日，在花蓮市火車站附近，以新臺幣五萬元之代價，向
    綽號「誠意」之不詳姓名男子，購買可供發射子彈具有殺傷力之仿ＢＥＲＥＴＴ
    Ａ廠半自動手槍一把（槍枝管制編號0000000000）及可供上開槍枝使
    用之口徑九ＭＭ制式子彈五顆，未經許可持有上開具殺傷力之改造手槍及子彈，
    並在花蓮市郊區試射其中一顆子彈。嗣於同年九月四日下午五時三十分許，因違
    反毒品危害防制條例案件，經警持本院法官核發之搜索票前往其臺東市○○路一
    ○五號其住處搜索時，其在犯罪未遭有偵查犯罪職權之公務員或機關發覺前，向
    員警自首表明其持有前揭槍、彈，並帶同警方在上址一樓後方衣櫥內大衣口袋中
    及二樓房間雞精空罐內分別取出槍、彈報繳，而扣得上開具殺傷力之改造手槍一
    把、制式子彈四顆。
二、案經臺東縣警察局成功分局報告臺灣臺東地方法院檢察署檢察官偵查起訴。
    理  由
一、右揭事實，業據被告甲○○迭於警詢及本院審理時坦承不諱，並有如事實欄所載
    之改造手槍、制式子彈扣案可憑。復扣案之改造手槍一把、子彈四顆經送請內政
    部警政署刑事警察局鑑驗結果：「一、送鑑改造手槍壹枝（槍枝管制編號000
    0000000），認係以仿ＢＥＲＥＴＴＡ廠半自動手槍製造之玩具手槍換裝
    土造金屬槍管改而成之改造手槍，機械性能良好，可供擊發適用子彈，認具殺傷
    力。二、送鑑子彈肆顆，認係口徑九ＭＭ制式子彈，認均具殺傷力。」，亦有該
    局九十二年十一月六日刑鑑字第○九二○一八一七○○號槍彈鑑定書乙紙在卷可
    稽，足徵被告自白與事實相符。本件事證明確，被告犯行堪予認定。
二、核被告所為，係犯槍砲彈藥刀械管制條例第十一條第四項未經許可持有其他可發
    射子彈具有殺傷力之槍枝罪及同條例第十二條第四項未經許可持有子彈罪。被告
    一持有改造手槍、子彈之行為，同時觸犯上開二罪名，為想像競合犯，應依刑法
    第五十五條之規定，從一重之未經許可持有其他可發射子彈具殺傷力之槍枝罪處
    斷。其於持有上開槍、彈後，在犯罪未遭有偵查犯罪職權之公務員或機關發覺前
    ，主動向員警表明持有槍、彈之犯罪事實，並報繳其持有之全部槍、彈，有九十
    二年九月四日被告警詢筆錄、臺東縣警察局成功分局九十二年九月五日刑事案件
    移送書及現場查獲照片在卷可佐，應依槍砲彈藥刀械管制條例第十八條第一項前
    段規定減輕其刑，惟被告曾有麻藥、槍砲等前科，前於八十三年間，即曾因違反
    槍砲彈藥刀械管制條例案件，經本院以八十三年度易字第一九二號判處有期徒刑
    三月，有臺灣高等法院被告全國前案紀錄表在卷足憑，仍不知惕勵，本次又無故
    持有槍彈，故不宜免除其刑。爰審酌被告素行不佳，未經許可持有具殺傷力之槍
    、彈，嚴重危害社會治安，但犯後已坦承犯行，態度良好，及其犯罪之動機、目
    的、手段、生活狀況、智識程度等一切情狀，量處如主文所示之刑，並就併科罰
    金諭知易服勞役之折算標準。
三、扣案之仿ＢＥＲＥＴＴＡ廠半自動手槍一把（槍枝管制編號000000000
    0）及口徑九ＭＭ制式子彈四顆均屬違禁物，應依刑法第三十八條第一項第一款
    規定，宣告沒收。
據上論斷，應依刑事訴訟法第二百九十九條第一項前段，槍砲彈藥刀械管制條例第十
一條第四項、第十二條第四項、第十八條第一項前段，刑法第十一條前段、第五十五
條、第六十二條但書、第四十二條第二項、第三十八條第一項第一款，罰金罰鍰提高
標準條例第二條，現行法規所定貨幣單位折算新臺幣條例第二條，判決如主文。
本案經檢察官乙○○到庭執行職務。
中      華      民      國    九十二    年      十二    月     三十一   日
                                  臺灣臺東地方法院刑事第三庭
                                              法  官  范乃中
右正本證明與原本無異。
如不服本判決，應於判決送達後十日內向本院提出上訴狀。（須附繕本）
「切勿逕送上級法院」
                                              書記官  陳俊德
中      華      民      國    九十二    年      十二    月     三十一   日
附記
槍砲彈藥刀械管制條例第十一條第四項
未經許可，持有、寄藏或意圖販賣而陳列第一項所列槍砲者，處一年以上
七年以下有期徒刑，併科新臺幣七百萬元以下罰金。
槍砲彈藥刀械管制條例第十二條第四項
未經許可，持有、寄藏或意圖販賣而陳列子彈者，處五年以下有期徒刑，
併科新台幣三百萬元以下罰金。
槍砲彈藥刀械管制條例第十八條第一項前段
犯本條例之罪自首，並報繳其持有之全部槍砲、彈藥、刀械者，減輕或免
除其刑；


司法院資訊處製作；財團法人民間司法改革基金會備份。
